臺灣桃園地方法院民事裁定　　　　　　　93年度保險字第30號
原　　　告　丙○
原　　　告　丁○○○
共同
訴訟代理人　郭玉健律師
複代理人　　戊○○
被　　　告　新光人壽保險股份有限公司
法定代理人　甲○○
訴訟代理人　乙○○
第　三　人　壢新醫院即院長張煥禎
原告與被告間給付保險金事件，本院裁定如下：
    主  文
第三人應於本裁定送達之日起七日內，提出病患胡進城於民國九
十一年十二月九日至同年月十三日就診之全部完整診療病歷資料
到院。
    理  由
一、按「下列各款文書，當事人有提出之義務：一、該當事人於
    訴訟程序中曾經引用者。二、他造依法律規定，得請求交付
    或閱覽者。三、為他造之利益而作者。四、商業帳簿。五、
    就與本件訴訟有關之事項所作者。前項第五款之文書內容，
    涉及當事人或第三人之隱私或業務秘密，如予公開，有致該
    當事人或第三人受重大損害之虞者，當事人得拒絕提出。但
    法院為判斷其有無拒絕提出之正當理由，必要時，得命其提
    出，並以不公開之方式行之」、「聲明書證係使用第三人所
    執之文書者，應聲請法院命第三人提出，或定由舉證人提出
    之期間。第三百四十二條第二項及第三項之規定，於前項聲
    請準用之。文書為第三人所執之事由及第三人有提出義務之
    原因，應釋明之」、「法院認應證之事實重要且舉證人之聲
    請正當者，應以裁定命第三人提出文書或定由舉證人提出文
    書之期間。法院為前項裁定前，應使該第三人有陳述意見之
    機會」、「第三人無正當理由不從提出文書之命者，法院得
    以裁定處新台幣三萬元以下罰鍰；於必要時，並得以裁定命
    為強制處分。前項強制處分之執行，準用強制執行法關於物
    之交付請求權執行之規定。第一項裁定，得為抗告；處罰鍰
    之裁定，抗告中應停止執行」，民事訴訟法第344 條、第
    346 條、第347 條及第349 條均定有明文。
二、本件原告起訴主張：伊被繼承人胡進城（民國50年5 月6 日
    生，身分證字號：Ｚ000000000）生前有向被告投保系爭平安
    意外保險及意外傷害醫療保險契約，因發生意外事故，被告
    拒絕理賠，乃起訴請求之，並提出第三人壢新醫院診斷證明
    書一紙（上載明死因有肺臟出血、外力撞擊等文字）及保險
    契約要保書等資料為據，訴請被告給付保險金；被告則以：
    上揭診斷證明書上亦有載明「死因為肝臟腫大疑腹內出血」
    等文字，有合理懷疑胡進城並非意外死亡，並無理賠義務等
    語置辯，並聲請命死者胡進城發生事故後即送醫之第三人壢
    新醫院，提出上開胡進城全部病歷資料（下稱上開文書）到
    院，以付醫療鑑定。經查，兩造對於死者胡進城死亡原因列
    為爭點加以攻防，而其死亡原因是否為意外原因或病死，均
    與本件兩造訴辯有無理由攸關，屬上開民事訴訟法第344 條
    第1 項第1 、2 、3 、5 款之事由，且依醫療法第48條至54
    條規定，原就診之醫療院所有提供病歷資料及各種檢查報各
    之義務，是被告之聲請上非無理由第三人依法有提出文書義
    務之原因。本院前曾函請第三人應提出上開文書，第三人於
    94 年8月9 日收受送達，並未到庭，亦未回覆有何不能提供
    之正當原因，為獲取上開文書俾付鑑定，實有裁定命第三人
    提供上開文書之必要。
三、爰按被告之聲請，依民事訴訟法第347 條第1 項規定，命第
    三人於本裁定送達之日起7 日內，提出上開文書到院。如有
    逾期，則依同法第349 條規定，由本院對第三人科處罰鍰，
    裁定如主文。
中　　華　　民　　國　　94　　年　　10　　月　　17　　日
                  民事第二庭    法　官　李昆南
上列正本係照原本作成。
本裁定不得抗告。
中　　華　　民　　國　　94　　年　　10　　月　　17　　日
                                書記官　林吟玲
